【裁判字號】    97,易,1466
【裁判日期】    970505
【裁判案由】    家庭暴力防治法之傷害
【裁判全文】
臺灣臺中地方法院刑事判決              97年度易字第1466號
公  訴  人  臺灣臺中地方法院檢察署檢察官
被      告  乙○○
上列被告因家庭暴力罪之傷害等案件，經檢察官提起公訴（96年
度偵字第29197號），本院判決如下：
    主    文
乙○○犯恐嚇危害安全罪，處拘役拾日，如易科罰金，以新臺
幣壹仟元折算壹日。緩刑伍年，緩刑期內付保護管束。
被訴傷害部分公訴不受理。
    犯罪事實
一、乙○○與甲○○為夫妻，2人間具有家庭暴力防治法第3條第
    1款所定之家庭成員關係。乙○○於民國96年10月13日上午
    10時許，在臺中市西區○○○○街18號3樓之2之住處，與甲○
    ○因故發生爭執，乙○○遂基於傷害人身體之犯意，接續以
    鞋子投擲甲○○，致甲○○受有胸壁挫傷、頭皮挫傷、右膝
    、左小腿挫傷之傷害（傷害部分業據甲○○撤回告訴，詳如
    後述）。乙○○復基於恐嚇危害安全之犯意，自廚房內取出
    4把刀子，至甲○○面前揮舞，並恫嚇稱：「要報復妳全家
    ，要殺死妳再自殺」等語，使甲○○心生畏懼，致生危害於
    安全。
二、案經甲○○訴由臺灣臺中地方法院檢察署檢察官偵查起訴。
    理    由
壹、有罪部分：
一、認定犯罪事實所憑之證據及理由：
    上開恐嚇犯罪事實，業據被告乙○○於本院審理時坦承不諱
    ，核與告訴人甲○○之指訴及證人即被告與告訴人之子陳顯
    鎧於偵查中證述之情節相符，並有被告持以揮舞之刀具相片
    在卷可憑，本件事證明確，被告犯行堪予認定。
二、論罪科刑之理由：
    核被告所為，係犯刑法第305條之恐嚇危害安全罪。爰審酌
    被告犯罪之動機、目的、手段，及其犯後坦承犯行，知所悔
    悟，暨告訴人到庭表示願意原諒被告，請求從輕量刑等一切
    情狀，量處如主文第1項所示之刑，並諭知易科罰金之折算
    標準。又被告前未曾因故意犯罪受有期徒刑以上刑之宣告，
    有臺灣臺中地方法院檢察署刑案資料查註紀錄表及臺灣高等
    法院被告前案紀錄表附卷可稽，而被告於本院審理中已取得
    告訴人之諒解，並經告訴人就被告傷害罪部分撤回告訴，有
    撤回告訴狀及審判筆錄各1份在卷可考，足見被告經本次罪
    刑之宣告後，應知所警惕，而無再犯之虞，本院認前開對其
    宣告之刑，以暫不執行為適當，但為保護被害人，提醒被告
    記取教訓，盡力維護其家庭和諧美滿，有對被告宣告較長期
    緩刑之必要，爰依刑法第74條第1項第1款規定，諭知緩刑5
    年，以勵自新。再被告與告訴人係夫妻，為家庭暴力防治法
    第3條所列之家庭成員，被告犯家庭暴力罪，並受緩刑之宣
    告，應依家庭暴力防治法第38條第1項之規定，併予宣告緩
    刑期內付保護管束。
三、適用之法條：
（一）刑事訴訟法第299條第1項前段。
（二）刑法第305條、第41條第1項前段、第74條第1項第1款。
（三）刑法施行法第1條之1。
（四）家庭暴力防治法第38條第1項。
貳、公訴不受理部分：
一、公訴意旨略以：被告乙○○於96年10月13日上午10時許，在
    臺中市西區○○○○街18號3樓之2之住處，與甲○○因故發生
    爭執，乙○○遂基於傷害人身體之犯意，接續以鞋子投擲甲
    ○○，致甲○○受有胸壁挫傷、頭皮挫傷、右膝左小腿挫傷
    之傷害，因認被告涉有刑法第277條第1項之普通傷害罪嫌等
    語。
二、按告訴乃論之罪，告訴人於第一審辯論終結前得撤回其告訴
    ，又告訴經撤回者，應諭知不受理之判決，刑事訴訟法第23
    8條第1項、第303條第3款，分別定有明文。
三、查被告經檢察官依刑法第277條第1項之普通傷害罪提起公訴
    ，依刑法第287條前段之規定，須告訴乃論。茲據告訴人甲
    ○○於本院言詞辯論終結前即97年4月21日具狀撤回本件傷
    害告訴，揆諸上開說明，爰就被告涉犯傷害罪嫌部分諭知不
    受理之判決。
四、適用之法條：刑事訴訟法第303條第3款。
中    華    民    國    97    年    5     月    5     日
                        刑事第十二庭  法  官  蔡建興
以上正本證明與原本無異。
如不服本判決，應於收受送達後10日內向本院提出上訴書狀（應
敘述具體理由並附繕本）。
上訴書如未敘述理由，應於上訴期間屆滿後20日內補提理由書於
本院。
                                      書記官  黃英寬
中    華    民    國    97    年    5     月    5     日
附錄論罪科刑法條
中華民國刑法第305條
（恐嚇危害安全罪）
以加害生命、身體、自由、名譽、財產之事，恐嚇他人致生危害
於安全者，處 2 年以下有期徒刑、拘役或 3 百元以下罰金。


司法院資訊處製作；財團法人民間司法改革基金會備份。
